Inventaris van het archief van het Nederlandse Gezantschap, later de Ambassade in Israël, 1955-1974
Nationaal Archief, Den Haag
- Algemeen archief, I.
  - Staatkunde, landsverdediging, internationale organisaties, 9
    - Staatkunde, 9.1
      - Stukken betreffende de ontwikkelingen in de buitenlandse politiek van Israël., 1955 - 1975; 153-180; 4 pakken en 24 omslagen
        - De bezoeken van staatslieden uit diverse landen aan Israël en vice versa. 1955 - 1975, 169-179
          - Bezoeken van Nederlandse staatslieden aan Israël. 1968 - 1975, 175-179
            - Minister B.J. Udink, 1970, 176
            - Staatssecretaris C. van Veen, 1970, 177
            - Minister M. van der Stoel, 1975, 178
            - Minister W.K.N. Schmelzer., 179
          - De consulaire vertegenwoordigingen bij het Corpus Seperatum Jeruzalem, 1968 - 1973, 180
        - Stukken betreffende het bijwonen van een vergadering van Nederlandse chefs de poste gestationeerd in het Midden-Oosten en Noord-Afrika. 1956, 181; 1 omslag
      - Stukken betreffende het antisemitisme in diverse landen., 1965 - 1973; 182; 1 omslag
      - Stukken betreffende de diplomatieke betrekkingen tussen Nederland en andere landen., 1970 - 1974; 183; 1 omslag
    - Landsverdediging, 9.2
      - Stukken betreffende de ontwikkelingen in het Midden-Oosten conflict., 1955 - 1974; 184-215; 16 pakken en 16 omslagen
        - Algemeen. 1955 - 1974, 184-202
          - 1955-1956, 184
          - 1957-1960, 185; pak
          - 1961-1964, 186
          - 1965, 187
          - 1968, 188; pak
          - 1969, 189; pak
          - 1970, 190
          - 1971 jan. - aug., 191; pak
          - 1971 sep. - dec., 192; pak
          - 1972, 193; pak
          - 1973 jan. - sep., 194; pak
          - 1973 okt., 195; pak
          - 1973 nov. - dec., 196; pak
          - 1974 jan. - juli, 197; pak
          - 1974 aug. - dec., 198; pak
          - Situatie in de door Israël bezette gebieden. 1967 - 1974, 199-202
            - Algemeen. 1967 - 1974, 199-201
              - 1967-1968, 199
              - 1970-1972, 200
              - 1973-1974, 201
            - Opsporing van personen, 1967 - 1974, 202
          - Controverse tussen Israël en haar buurlanden over het gebruik van het water van de rivier de Jordaan en de aanleg van irrigatiewerken, 1965, 203
        - Bestandsschendingen in Palestina. 1965 - 1967, 204-205
          - Algemeen, 1966 - 1967, 204; pak
          - Basisdossier met overzichten van wapenstilstandovereenkomsten en bestandsschendingen, 1965, 205
        - Strijdkrachten in het Midden-Oosten, 1965 - 1973, 206
        - Sabotage-incidenten in het Midden-Oosten, 1967 - 1973, 207; pak
        - Onderhandelingen over de deblokkering van het Suezkanaal, 1968 - 1969, 208
        - Situatie in Jeruzalem. 1970 - 1974, 209-210
          - Algemeen, 1972 - 1974, 209; pak
          - Expansie van Jeruzalem, 1970 - 1971, 210
        - Situatie van de Palestijnen, 1970 - 1974, 211; pak
        - Terrorisme met betrekking tot Israël. 1972 - 1974, 212-213
          - 1972-1973, 212; pak
          - 1974, 213
        - Maatregelen door een aantal Arabische landen tegen Nederland met betrekking tot de levering van olie vanwege haar standpunt in het Midden-Oosten conflict (olieboycot), 1973 - 1974, 214
        - Palestijnse Bevrijdingsorganisatie (PLO), 1974, 215
      - Stukken betreffende de strijdkrachten en de wapenindustrie van Israël., 1955 - 1974; 216-218; 3 omslagen
        - Algemeen. 1955 - 1974, 216-217
          - 1955-1964, 216
          - 1965-1974, 217
        - Zeemacht, 1966 - 1973, 218
      - Stukken betreffende het treffen van een regeling tussen Nederland en Israël inzake de vervulling van militaire dienstplicht door mensen met een dubbele nationaliteit (bipartriden)., 1957 - 1973; 219-220; 2 omslagen
        - 1957-1961, 219
        - 1966-1973, 220
      - Stukken betreffende de bouw van een atoomreactor in Israël, de ontwikkeling van de rakettechnologie en de toetreding van Israël tot het verdrag inzake het verbod op kernproeven., 1961 - 1963; 221; 1 omslag
      - Stukken betreffende de aankoop en leveranties van wapens en materieel., 1965 - 1974; 222-224; 3 omslagen
        - Wapenleveranties van diverse landen aan Arabische landen, 1965 - 1974, 222
        - Aankoop en levering tussen Israël en diverse landen. 1966 - 1973, 223-224
          - Diverse landen, 1966 - 1973, 223
          - Nederland, 1966 - 1970, 224
        - Stukken betreffende de bilaterale militaire betrekkingen van Israël met andere landen. 1966 - 1968, 225; 1 omslag
      - Stukken betreffende de regeringsscheepvaartagent voor Nederland in oorlogstijd te Tel Aviv., 1966 - 1972; 226; 1 omslag
      - Stukken betreffende voorschriften voor het overvliegen van en landen in Israëlisch gebied door buitenlandse militaire vliegtuigen., 1973; 227; 1 omslag
      - Nota inzake de beschikbaarheid van schuilkelders en gasmaskers voor de bevolking van Israël., 1974; 228; 1 stuk
    - Internationale organisaties, 9.3
      - Stukken betreffende de relatie van Israël tot internationale organisaties., 1955 - 1974; 229-245; 17 omslagen
        - Verenigde Naties (VN). 1955 - 1974, 229-237
          - Voedsel- en Landbouworganisatie (FAO), 1955 - 1956, 229
          - United Nations Truce Supervision Organization (UNTSO), 1955 - 1964, 230
          - Internationaal Atoomenergie Bureau (IAEA). 1955 - 1974, 231-232
            - 1955-1964, 231
            - 1965-1974, 232
          - Algemene Vergaderingen, 1957 - 1964, 233
          - General Agreement on Tariffs and Trade (GATT). 1959 - 1970, 234-235
            - 1959-1964, 234
            - 1967-1970, 235
          - Wereldgezondheidsorganisatie (WHO). 1960 - 1974, 236-237
            - 1960-1963, 236
            - 1971-1974, 237
        - Europese Economische Gemeenschap (EEG). 1957 - 1974, 238-241
          - Algemeen, 1957 - 1964, 238
          - Politieke eenwording van de EEG en het Midden-Oosten, 1970 - 1974, 239
          - Middellandse Zee politiek van de EEG, 1972 - 1973, 240
          - Dialoog met de Arabische staten, 1974, 241
        - Permanente Hof van Arbitrage. 1960 - 1971, 242-243
          - 1960-1962, 242
          - 1963-1971, 243
        - Organisatie voor Economische Samenwerking en Ontwikkeling (OESO). 1962 - 1972, 244-245
          - 1962-1964, 244
          - 1965-1972, 245
      - Stukken betreffende de relatie van Israël tot internationale congressen en conferenties., 1964 - 1965; 246-247; 1 omslag en 1 stuk
        - Bijeenkomst van de United Nations Conference on Trade and Development (UNCTAD) te Genève, 1964, 246
        - Reactie van Israël op de Arabische Topconferentie te Caïro, 1965, 247; stuk
- Geheim archief, II.
  - Algemeen, 0
    - Agenda's van ingekomen en uitgegane geheime stukken., 1954 - 1974; 248-251; 4 delen
      - 1954 - 1961 apr. 04, 248
      - 1961 apr. 06 - 1964 apr. 16, (t/m agendanr. 1721)., 249
      - 1964 apr. 16 - 1966 okt. 27, (t/m agendanr. 4945)., 250
      - 1966 okt. 27 - 1974, 251
    - Dossierinventarissen van het geheim archief van het Nederlands Gezantschap, later de Ambassade in Israël., 1964 - 1985; 252-253; 2 stukken
      - Periode 1955 - 1964, 1985, 252
      - Periode 1966 - 1964, 1964, 253
  - Juridische aangelegenheden, 3
    - Stukken betreffende het verlenen van bijstand aan drie in Israël gearresteerde en veroordeelde Nederlanders wegens steun aan een vijandige organisatie., 1974 - 1975; 254; 1 pak
      Openbaarheid beperkt tot 1 januari 2049
  - Aangelegenheden van openbare orde, 4
    - Stukken betreffende een overeenkomst tussen Israël en de Europese Economische Gemeenschap (EEG) inzake de afschaffing van visa., 1964; 255; 1 omslag
  - Verkeer en vervoer, 5
    - Stukken betreffende de luchtvaartbetrekkingen tussen Israël en Nederland., 1955 - 1961; 256-258; 3 omslagen
      - Algemeen, 1955 - 1961, 256
      - Onderhandelingen inzake transferfaciliteiten voor de Koninklijke Luchtvaartmaatschappij (KLM), 1955 - 1959, 257
      - Onderschepping van een Nederlands luchtkarteringsvliegtuig door de luchtmacht van Israël, 1956, 258
  - Economie, 6
    - Stukken betreffende de praktische gevolgen van de handels- en betalingsovereenkomst tussen Israël en Nederland., 1955 - 1958; 259; 1 omslag
    - Stukken betreffende de levering van aardolie aan Israël door oliemaatschappij Shell., 1957; 260; 1 omslag
    - Stukken betreffende de eventuele levering van onderzeeboten door Nederland aan Israël., 1958; 261; 1 omslag
  - Culturele aangelegenheden, 8
    - Nota betreffende een instructie inzake het bezoek van mevrouw Van Anrooy, presidente van de Oorlogsgravenstichting, aan Israël., 1961; 262; 1 stuk
  - Staatkunde, landsverdediging, internationale organisaties, 9
    - Staatkunde, 9.1
      - Stukken betreffende de bezoeken van hoogwaardigheidsbekleders uit Israël aan diverse landen en vice versa., 1955 - 1963; 263; 1 omslag
      - Stukken betreffende de politieke verhouding tussen Israël en andere landen., 1955 - 1963; 264; 1 omslag
      - Stukken betreffende politieke aangelegenheden inzake Jordanië., 1955 - 1963; 265-266; 2 omslagen
        - Moeilijkheden met Jordanië naar aanleiding van de Nederlandse consulaire vertegenwoordiging in Jeruzalem-Oude Stad, 1955 - 1957, 265
        - Binnenlandse politieke situatie in Jordanië, 1963, 266
      - Stukken betreffende de houding van Israël met betrekking tot het Nederlands beleid inzake Nieuw-Guinea., 1960 - 1962; 267; 1 omslag
      - Stukken betreffende de toelating van de Nederlandse journalist Harry Mulisch in Israël bij het proces tegen de oorlogsmisdadiger Eichmann en een verzoek van het Nederlands Bijbelgenootschap om aan Eichmann een bijbel ter beschikking te stellen., 1961; 268; 1 omslag
      - Stukken betreffende de behartiging van de belangen van Luxemburg in Israël door Nederland., 1961 - 1962; 269; 1 omslag
      - Stukken betreffende de ontwikkelingen in de binnenlandse politiek van Israël., 1961 - 1962; 270; 1 omslag
      - Stukken betreffende de multilaterale politiek in het Midden-Oosten., 1961 - 1963; 271; 1 omslag
      - Stukken betreffende het bezoek van premier Williams van Trinidad en Tobago aan Israël en plannen voor een bezoek aan Nederland., 1962; 272; 1 omslag
    - Landsverdediging, 9.2
      - Stukken betreffende de ontwikkelingen in het Midden-Oosten conflict., 1955 - 1974; 273-282; 10 omslagen
        - Algemeen, 1965 - 1971, 273
        - Arabische boycot tegen Israël en de blokkade van het Suezkanaal voor Israëlische schepen en schepen met bestemming Israël. 1955 - 1963, 274-275
          - Algemeen, 1955 - 1963, 274
          - Aanhouding van een Israëlische zeeman aan boord van het Nederlandse schip Raki te Alexandrië en de aanhouding van het Griekse schip Astypaka in het Suezkanaal, 1957 - 1960, 275
        - Strijdkrachten in het Midden-Oosten, 1962 - 1968, 276
        - Illegale overschrijdingen van de grenzen van Israël met Jordanië en Syrië waarbij Nederlanders betrokken waren. 1963 - 1965, 277-278
          - Jordanië, 1963 - 1965, 277
            Openbaarheid beperkt tot 1 januari 2036
          - Syrië, 1964 - 1965, 278
            Openbaarheid beperkt tot 1 januari 2041
        - Controverse tussen Israël en haar buurlanden over het gebruik van het water van de rivier de Jordaan en de aanleg van irrigatiewerken, 1964, 279
        - Ontwikkelingen in de Sinaiwoestijn en de Straat van Tiran, 1967, 280
        - Wapenleveranties en aankoop van materieel in het Midden-Oosten, 1967 - 1969, 281
        - Besprekingen tussen de ministers van Buitenlandse Zaken van Israël en Nederland, Abba Eban en Luns, over het Midden-Oosten conflict, 1968 - 1974, 282
      - Stukken betreffende de toelating van militaire eenheden uit andere landen in Israël., 1958 - 1962; 283; 1 omslag
    - Internationale organisaties, 9.3
      - Stukken betreffende de relatie van Israël tot internationale organisaties., 1955 - 1964; 284-290; 7 omslagen
        - Noord-Atlantische Verdragsorganisatie, 1955 - 1957, 284
        - Organisatie voor de Europese Economische Samenwerking (OEES), 1958 - 1959, 285
        - Verenigde Naties (VN). 1959 - 1964, 286-289
          - Voedsel- en Landbouworganisatie (FAO), 1959, 286
          - Veiligheidsraad, 1960 - 1964, 287
          - International Agreement on Tariffs and Trade (GATT), 1962, 288
          - United Nations Educational, Scientific and Cultural Organization (UNESCO), 1962, 289
        - Europese Economische Gemeenschap (EEG), 1960 - 1964, 290